# 请教下陈版海外并购公司商誉的计算问题及会计政策差异

提问人：心海拂清风 时间：2020-09-27 12:33:09
遇到个案例请请教下陈版，境内甲集团公司，通过在香港设立的壳公司A和泰国公司B公司，100%收购了泰国乙集团下属的三家电厂公司C公司1,2,3。A和C业务相同，基准日为2019-12-31，交割日为2020-9-30日，收购对价 4 亿美元，折合人民币 28 亿元左右，但是BOOT收入采用的会计政策不同，甲集团采用固定资产模式核算，被收购公司C采用金融资产和无形资产模式核算。具体来说建造期被收购企业会确认收入，而国内的政策不确认收入，导致净利润差异很大，在收购之前的尽调以及和收购相关的审计，都将C公司的收入成本按照A公司的政策进行了调整，并对报表进行了准则转换。C1和C2公司净资产处于在建期间，按照国内的政策调整后为净资产为负数。评估的时候是基于泰国准则下的数据为3.5亿美元。问题：商誉如何计算？方法一：收购完成后，交割日净资产的审计也按照A公司的收入政策进行了调整并对报表进行了准则转换审定了C的净资产。交割日合并报表时，商誉产生在B合并C的过程中，再合并到A。按照国内准则商誉为按照国内准则下计算AB合并C的时候产生；商誉为4-3.5=0,。 5 亿美元？这种情况下的数据为购买日下的报表和评估时候的报表无法衔接，未分配利润及净利润都有很大差异；如何披露购买日下的财务报表？ 方法二：根据报表合并的过程，交割日BC合并产生商誉的过程是在泰国准则下进行，然后再合并到AB，在合并到AB时由AB的管理层来调整会计政策和准则差异。商誉计算是在泰国准则下的数据计算产生；这种情况下购买日下的报表基于泰国准则可以和评估时的数据衔接数据。购买日下的财务报表可以披露；

回答人：chenyiwei
这种情况下，被收购方为PPP项目公司，不应确认商誉。收购价款减去被收购方各项资产（服务特许权相关资产除外）、负债的公允价值后的差额在合并报表层面列报为“无形资产——特许经营权”，不应确认商誉（参照“单一资产实体”）。各项可辨认资产、负债的公允价值与计税基础之间的差异也不确认递延所得税。

提问人：心海拂清风 时间：2020-09-28 17:58:00
被收购方为Boot业务的电厂，经核实有 2 个是 20198 年和 2019 年投产运行了， 2020930 剩下一个也已经产生投产运行了，但是我理解三个电厂都是分别构成业务的，为啥不确认商誉呢？另外我主要的难点在于两者会计政策和准则不一样，我的可辨认净资产公允价值如何确认？我需要把在哪个层面把每家电厂按照国内准则转换下？毕竟不同准则和会计政策下的净利润和净资产差异很大，谢谢。

回答人：chenyiwei
PPP项目公司属于有存续期限限制的“有限寿命主体”，如果确认商誉，必然会在经营期内逐步减值。商誉最终都会减值的，但如果从一开始就知道将在什么时间、以什么方式减值，则也就不成其为商誉。

提问人：心海拂清风 时间：2020-09-29 02:21:00
泰国企业和国内母公司的两者会计政策和准则不一样，可辨认净资产公允价值如何确认？在哪个层面把每家电厂按照国内准则转换下？毕竟不同准则和会计政策下的净利润和净资产差异很大，谢谢。

回答人：chenyiwei
可辨认资产公允价值的确定理论上不应受到会计政策差异的影响。